臺灣基隆地方法院刑事判決　　　　　　　　　　　　　　九十三年度易字第五二號
　　公　訴　人　臺灣基隆地方法院檢察署檢察官
　　被　　　告　乙○○
　　選任辯護人　周相甫律師
　　被　　　告　丁○○
右列被告因傷害等案件，經檢察官聲請簡易判決處刑（九十二年度偵字第二二七六號
），本院認本件有刑事訴訟法第四百五十一條之一第四項但書之情形，適用通常程序
並經本院合議庭裁定由受命法官獨任進行簡式審判程序，茲判決如左：
    主  文
乙○○、丁○○以加害生命、身體之事，恐嚇他人致生危害於安全，各處拘役貳拾日
，如易科罰金均以參佰元折算壹日。乙○○緩刑貳年。
乙○○、丁○○被訴傷害部分均公訴不受理。
    事  實
一、丁○○於民國（下同）九十二年一月十一日晚間八時許，與乙○○在基隆市安樂
    區○○○路附近某便利商店前，因停車糾紛而起爭執並互毆（傷害部分，業經雙
    方撤回告訴，詳後述），丁○○隨即以電話邀同其友人數名前來，並與乙○○及
    聞訊到場之丙○○等親友數人互相叫罵之際，丁○○與其友人竟以要放火燒乙○○住宅，並殺死乙○○全家等言語，恐嚇在場之乙○○、丙○○、甲○○等人；
    嗣經警據報到場處理，並將丁○○、乙○○等人帶回基隆市警察局第四分局大武
    崙派出所，並對丁○○、乙○○及丙○○製作筆錄時，丁○○等人竟在該派出所
    外，續以要綁先綁甲○○，然後將甲○○二手砍掉等語，恐嚇甲○○，均致乙○○、丙○○、甲○○等人心生畏懼。嗣該派出所處理員警因丁○○、乙○○二人
    互為刑事告訴，而依法將二人帶往基隆市警察局第四分局刑事組處理時，乙○○
    竟在該刑事組內，以知道丁○○家住哪裡，要丁○○小心一點等言語，恐嚇丁○○，致丁○○心生畏懼。
二、案經被害人丁○○、乙○○訴由基隆市警察局第四分局報請臺灣基隆地方法院檢
    察署檢察官偵查聲請簡易判決處刑，本院認不宜改依通常程序審理。
    理  由
壹、程序部分：按檢察官聲請以簡易判決處刑之案件，經法院認為有刑事訴訟法第四
  百五十一條之一第四項但書之情形者，應適用通常程序審判之，同法第四百五十
    二條著有規定。本院認本件有刑事訴訟法第四百五十一條之一第四項但書之情形
    ，適用通常程序審判之，又本件被告朱文豪所犯者非為死刑、無期徒刑、最輕本
    刑為三年以上有期徒刑之罪或高等法院管轄第一審案件，其於準備程序進行中，
    先就被訴事實為有罪之陳述，經告知其簡式審判程序之旨，並聽取公訴人之意見
    後，本院依刑事訴訟法第二百七十三條之一第一項之規定，裁定由受命法官獨任
    進行簡式審判程序，合先敘明。
貳、有罪部分
一、右揭事實業據被告乙○○、丁○○本院調查審理中自白不諱，且互核相符，並經
    周麗芬、李美玲、王曉玉、甲○○、蘇皓盈、陳道源、李守仁於偵查中結證屬實
    ，復有塑膠管一支扣案可稽，被告自白核與事實相符，自堪信實，其等犯行洵堪
    認定，應予應法論科。
二、核被告乙○○、丁○○所為，均係犯刑法第三百零五條之恐嚇危害安全罪。爰審
    酌被告二人一時失察，觸犯刑章，惟犯後已相互達和解，有和解書在卷可證，各
    量處如主文所示之刑，並均諭知易科罰金之折算標準示懲。末查，被告乙○○前
    曾受有期徒刑以上刑之宣告，執行完畢後五年以內未曾受有期徒刑以上刑之宣告
    ，有前開臺灣高等法院被告全國前案紀錄表可參，本次因一時失察觸犯刑法，犯
    後並已知所悔悟，經此罪刑宣告，當能知所警惕而無再犯之虞，本院因認前開對
    其所宣告之刑以暫不執行為適當，爰併予宣告緩刑二年，以勵自新。扣案塑膠管
    一支，雖為被告丁○○所有，但非供本件犯罪所用之物，不予宣告沒收。
參、不受理部分
一、聲請簡易判決處刑意旨略以：被告丁○○於九十二年一月十一日晚間八時許，與
    乙○○在基隆市安樂區○○○路附近某便利商店前，因停車糾紛而起爭執，並於
    乙○○騎乘機車離開現場後，亦駕車離去，嗣二人在基隆市安樂區○○○路一一
    二巷九十一弄一號乙○○住宅後方車庫入口附近處，再起衝突，丁○○即自車內
    取出一黑色棍子毆打乙○○，致乙○○受有前胸挫傷，合併皮膚擦傷之傷害，乙○○即以徒手還擊而毆打丁○○，致丁○○受有左耳擦傷及左上肢瘀傷之傷害，
    因認被告等涉有傷害罪嫌。
二、按告訴乃論之罪，告訴人於第一審辯論終結前得撤回其告訴，又告訴經撤回者，
    應諭知不受理之判決，刑事訴訟法第二百三十八條第一項、第三百零三條第三款
    分別定有明文。查本件被告乙○○、丁○○互提傷害告訴案件，起訴書認係觸犯
    刑法第二百七十七條第一項之傷害罪，依同法第二百八十七條前段之規定，須告
    訴乃論。茲據告訴人乙○○、丁○○撤回告訴，有撤回告訴狀在卷可按，依照首
    開說明，此部分本應諭知不受理之判決。
據上論斷，應依刑事訴訟法第四百五十二條、第二百七十三條之一第一項、第三百零
三條第三款、第二百九十九條第一項前段，刑法第三百零五條、第四十一條第一項段
、第七十四條第二款，罰金罰鍰提高標準條例第一條前段、第二條，判決如主文。
本案經檢察官張介欽到庭執行職務。
中      華      民      國    九十三    年    三    月    二十六    日
                              臺灣基隆地方法院刑事第二庭
                                  法  官  齊  潔
右正本證明與原本無異。
如不服本判決，應於判決送達後十日內向本院提出上訴狀( 應附繕本 )，上訴於臺灣
高等法院。
                                  書記官  莊國南
中      華      民      國    九十三    年    三    月    二十九    日
附錄論罪法條
刑法第三百零五條：
以加害生命、身體、自由、名譽、財產之事，恐嚇他人致生危害於安全者，處二年以
下有期徒刑、拘役或三百元以下罰金。
